臺灣高雄地方法院刑事判決　　　　　　　　　　　　九十三年度訴字第一四五二號
　　公　訴　人　臺灣高雄地方法院檢察署檢察官
　　被　　　告　乙○○
右列被告因違反毒品危害防制條例案件，經檢察官提起公訴（九十三年度毒偵字第二
一六七號、第二七七七號），本院適用簡式審判程序判決如左：
    主  文
乙○○連續施用第一級毒品，累犯，處有期徒刑捌月。扣案注射針筒貳支，沒收。
    事  實
一、乙○○前於民國（下同）八十六年間因違反肅清煙毒條例等案件，經法院判處應
    執行有期徒刑三年四月確定，執行中經假釋又撤銷假釋後，嗣於九十一年八月二
    十七日執行完畢。又於八十八年間因違反毒品危害防制條例案件，經檢察官聲請
    本院以八十八年毒聲字第六八三三號裁定送觀察、勒戒後，認有繼續施用毒品傾
    向，再經本院依檢察官聲請以八十八年度毒聲字第七三五六號裁定送強制戒治，
    嗣於八十九年三月十四日因停止戒治而釋放並受保護管束，於八十九年十月六日
    保護管束期滿而執行完畢。詎乙○○仍未戒除毒癮，基於施用第一級毒品海洛因
    之概括犯意，自九十三年四月六日十四時許起至九十三年四月二十六日二十二時
    許，以平均每四日施用一次之頻率，在高雄縣梓官鄉○○○路赤慈宮廁所內、高
    雄縣梓官鄉○○○路聖公巷五十二號住處等地，以將海洛因摻水以注射針筒注射
    入體內之方式，施用第一級毒品海洛因多次，為警分別於(一)九十三年四月六日十
    七時十七分許，在高雄縣梓官鄉○○○路赤慈宮廁所查獲；(二)九十三年四月二十
    七日九時四十分許，在高雄縣橋頭鄉○○路一二五號前查獲，並扣得乙○○所有
    供施用海洛因所用之注射針筒二支。
二、案經高雄縣政府警察局岡山分局報請臺灣高雄地方法院檢察署檢察官偵查起訴。
    理  由
一、(一)右揭犯罪事實，業據被告乙○○於本院審理時認罪，(二)核與被告分別於九十三
    年四月六日十七時許、九十三年四月二十七日十二時許為警查獲所採集尿液，經
    分別送驗結果均呈嗎啡（為海洛因經人體代謝反應物）陽性反應，此有高雄縣政
    府衛生局九十三年四月二十六日93煙檢字第668號尿液檢驗成績書（見93毒偵
    27771號卷第十頁）、高雄縣政府衛生局九十三年五月六日93煙檢字第796號尿液
    檢驗成績書（見93毒偵2167號卷第六頁）各一紙在卷可稽。(三)至於起訴書記載被
    告犯罪時間、地點為「九十三年四月六日十五時二十分回溯二十四小時內之某時
    ，在某不詳處所」、「九十三年四月二十七日九時四十分回溯二十四小時內之某
    時，在不詳處所」，並經檢察官公訴時更正前揭犯罪時間為「九十三年四月六日
    十七時三十分起回溯二十四小時內某時」、「九十三年四月二十七日十三時起回
    溯二十四小時內某時」（見本院九十三年七月一日準備程序筆錄第二頁），又經
    被告坦承係於「九十三年四月六日十四時許起至九十三年四月二十六日二十二時
    許，以平均每四日施用一次之頻率，在高雄縣梓官鄉○○○路赤慈宮廁所內、高
    雄縣梓官鄉○○○路聖公巷五十二號住處等地」為本件犯行，而被告所稱與法務
    部調查局（八二）陸字第八二０三一四八七號函所認為「按一般人注射海洛因後
    ，經體內吸收代謝約三十分鐘內開始排入尿中，而以最初六至十二小時排泄量最
    多，約有百分之七十五之毒品可在注射後二十四小時內陸續由尿中排出體外，剩
    餘量則可能在數日內分別排出體外，其中煙毒反應能否檢出，需視其施打量而定
    ，施打多者，於四、五日內仍有可能檢出煙毒反應；施打量少者，可能在二十四
    小時後，即難檢出煙毒反應」等意見相符，被告自白又堪以採信，是本院以被告
    自白之時點為認定事實，併此敘明。(四)又被告前於八十八年間因違反毒品危害防
    制條例案件，經檢察官聲請本院以八十八年毒聲字第六八三三號裁定送觀察、勒
    戒後，認有繼續施用毒品傾向，再經本院依檢察官聲請以八十八年度毒聲字第七
    三五六號裁定送強制戒治，嗣於八十九年三月十四日因停止戒治而釋放受保護管
    束，於八十九年十月六日保護管束期滿而執行完畢之事實，亦有臺灣高等法院被
    告全國前案紀錄表、臺灣高雄地方法院檢察署刑案資料查註紀錄表、臺灣高雄地
    方法院九十一年度戒毒偵字第四五八號不起訴處分書、臺灣高雄地方法院檢察署
    九十年度戒執緝一字第一０九號卷宗在卷足參，是本件事證明確，應依法論科。
二、查海洛因為毒品危害防制條例第二條第二項第一款明定之第一級毒品，本件被告
    乙○○前因施用毒品，經強制戒治執行完畢釋放後，五年內再犯本件犯行，核其
    所為係犯毒品危害防制條例第十條第一項之施用第一級毒品罪，被告持有第一級
    毒品之行為已為其施用之高度行為所吸收，不另論罪。被告多次施用第一級毒品
    海洛因之犯行，時間緊接、方法相同，觸犯構成要件相同之罪，顯係基於概括犯
    意為之，為連續犯，依刑法第五十六條之規定，以一罪論並加重其刑。又被告前
    於八十六年間因違反肅清煙毒條例等案件，經法院判處應執行有期徒刑三年四月
    確定，執行中經假釋又撤銷假釋後，嗣於九十一年八月二十七日執行完畢，有臺
    灣高等法院被告全國前案紀錄表、臺灣高雄地方法院檢察署刑案資料查註紀錄表
    可參，其於執行完畢後五年內再犯本件犯行，為累犯，應依刑法第四十七條之規
    定加重其刑，其同時有二加重事由，應依法遞加之。爰審酌被告前經觀察勒戒、
    強制戒治、保護管束，竟仍不知悔改，無堅定戒癮之意志，惟其行為尚未危害他
    人及其犯後坦承犯行，態度尚稱良好等一切情狀，量處如主文所示之刑，並諭知
    易科罰金之折算標準。扣案之注射針筒二支係被告所有供施用毒品所用之物，業
    據被告在審理時供承明確（見本院九十三年七月一日審判筆錄第三頁），應依刑
    法第三十八條第一項第二款之規定宣告沒收。至於九十三年四月二十七日警訊筆
    錄所附高雄縣警察局岡山分局橋頭所扣押物品目錄表上記載扣有「海洛因毛重零
    點四公克」，經被告於警訊及本院審理時均供稱該毒品係同時被查獲之瞿志賢所
    有之物，且卷內並無證據證明前開扣案毒品與本件被告施用犯行有何關聯，是依
    從刑附屬於主刑之原則，該毒品固經法務部調查局鑑定確含海洛因成分（見本院
    卷附之法務部調查局九十三年五月二十一日調科壹字第220017529號鑑定通知書
    ），然既與本件被告施用犯行無附屬關係，本院自不得就該毒品為沒收銷燬之諭
    知，附此敘明。
據上論斷，應依刑事訴訟法第二百七十三條之一第一項、第二百九十九條第一項前段
，毒品危害防制條例第十條第一項，刑法第十一條前段、第五十六條、第四十七條，
判決如主文。
本案經檢察官甲○○到庭執行職務
中      華      民      國    九十三    年      七      月     十五     日
                                      台灣高雄地方法院刑事第九庭
                                                法  官    楊智守
右正本證明與原本無異。
如不服本判決，應於判決送達後十日內，向本院提出上訴狀。
                                                書記官    王美玲
中    華    民    國      九十三      年      七      月      十六      日
附錄本案論罪科刑法條：
毒品危害防制條例第十條
施用第一級毒品者，處六月以上五年以下有期徒刑。
施用第二級毒品者，處三年以下有期徒刑。
